【裁判字號】    89,易,2887
【裁判日期】    900312
【裁判案由】    賭博
【裁判全文】
臺灣桃園地方法院刑事判決                        八十九年度易字第二八八七號
    公  訴  人  臺灣桃園地方法院檢察署檢察官
    被      告  甲○○
右列被告因賭博案件，經檢察官提起公訴（八十九年度偵字第一五五八四號），本院
判決如左：
    主  文
甲○○共同以賭博為常業，處有期徒刑陸月，如易科罰金，以佰元折算壹日。扣案
之電動賭博機具共壹佰拾玖台、代幣伍仟枚、點幣機壹台、現金新臺幣肆萬伍仟
佰伍拾元、代幣寄存卡貳佰壹拾張、投退幣紀錄卡伍張及乙○○所持有之代幣寄存卡
貳拾玖張、現金新臺幣壹萬捌仟元、代幣收購單壹張、代幣寄分卡壹拾伍張，均沒收
。
    事  實
一、甲○○與設於桃園市○○○路五十一號五樓富元育樂股份有限公司之名義負責人
    張釗鑑（由本院另案審理中），基於共同之犯意聯絡，於民國八十八年二月間，
    共同在上址經營富元遊藝場，擺設電玩小型台一百三十三台、賓果八人座一台、
    飛船五人座一台、搖錢樹六人座一台、霹靂馬八人座一台、自行車八人座一台、
    柏青哥二人座一台等大型或小型電動玩具，合計共一百三十九台，由甲○○為現
    場負責人，並僱用乙○○（由本院另案審理中）在前開店內或附近，擔任兌獎（
    現金）人員，共同利用前開電動機具賭博財物。而其賭博之方式，係由客人以新
    台幣（下同）五百元先換取三百個代幣後，客人再以投幣之方式把玩電動機具，
    如押中可得分數，未中則減分，而電動機具上累積所得之分數，客人可先向富元
    遊藝場櫃台人員換取得寄分卡或代幣寄存卡後，再由客人持寄分卡或代幣寄存卡
    ，向在遊藝場內或附近之乙○○兌換取得同等值數額之現金，以此迂迴的方式，
    共同與不特定客人賭博財物，並均以之為常業。嗣於同年十一月十日下午三時三
    十分許，始為警在上址當場查獲，並扣得電動賭博機具共一百三十九台（電玩小
    型台一百三十三台、賓果八人座一台、飛船五人座一台、搖錢樹六人座一台、霹
    靂馬八人座一台、自行車八人座一台、柏青哥二人座一台；另含電玩ＩＣ板共一
    百七十九片）、代幣五千枚、點幣機一台、現金四萬五千三百五十元、代幣寄存
    卡二百十張、投退幣紀錄卡五張、及乙○○所持有之代幣寄存卡二十九張、現金
    一萬八千元、代幣收購單一張、代幣寄分卡十五張等物。
二、案經臺灣桃園地方法院檢察署檢察官自動檢舉偵查起訴。
    理  由
一、訊據被告甲○○固坦承確係曾為右揭富元遊藝場之現場負責人，惟矢口否認有何
    賭博犯行，辯稱：伊公司富元遊藝場乃是採取以代幣玩到完為止，沒有兌換獎品
    或現金給客人，伊只有僱用許文道為機器維修技師、林慶文為外場招待客人、許
    麗如為櫃台工作人員，並不認識乙○○，且富元遊藝場內電玩上的累積分數，所
    退下來的代幣，客人可以拿去再玩其他別的機台，玩到完為止，代幣不能換錢云
    云。惟查：本件右揭賭博事實，業據證人即冒充賭客潛入富元遊藝場內玩打電動
    機具之警員曾政欽、警員王勝禹在檢察官偵查中已證述綦詳，並有職務報告書二
    份在卷可參，且核與證人吳金城於檢察官偵查中之供述：曾經幫客人拿寄存卡向
    遊藝場樓梯旁之人兌換現金等語，及另證人乙○○於本院調查中之供述：其自八
    十八年三、四月間至八十八年十一月間在右揭富元遊藝場內收購寄分卡，期間總
    共約七、八個月等語，情節內容悉相符合。再按，乙○○自於八十八年三、四月
    間起，迄至八十八年十一月間止，總共約已有七、八個月的時間，均在富元遊藝
    場內收購寄分卡，而被告甲○○乃係富元遊藝場內之現場負責人，衡諸常理，自
    非係不知此情，而乙○○既在此七、八個月的期間內，確有大量向客人收購寄分
    卡之事實存在，且亦未曾受富元遊藝場內的任何員工阻止，顯見被告與乙○○之
    間，係存有與遊藝場內不特定客人賭博財物之共同犯意聯絡甚明，是被告甲○○
    執詞辯稱伊不認識乙○○云云，顯僅係屬卸責之詞，核不足予採信。此外，本件
    另有右揭富元遊藝場內之電動機具共一百三十九台、代幣五千枚、點幣機一台、
    現金四萬五千三百五十元、代幣寄存卡二百十張、投退幣紀錄卡五張、及乙○○
    所持有之代幣寄存卡二十九張、現金一萬八千元、代幣收購單一張、代幣寄分卡
    十五張等物扣案資佐可憑，事證明確，被告右揭犯行足堪認定，應予依法論科。
二、核被告甲○○右揭所為，係犯刑法第二百六十七條之常業賭博罪。被告甲○○上
    揭所犯，與張釗鑑、乙○○等人之間，有犯意聯絡及行為分擔，為共同正犯。次
    按，被告行為後，刑法第四十一條業於九十年一月四日修正，同年月十日經總統
    公布，已於同年月十二日生效，修正後之刑法第四十一條第一項前段規定：「犯
    最重本刑為五年以下有期徒刑以下之罪，而受六個月以下有期徒刑或拘役之宣告
    ，因身體、教育、職業、家庭之關係或其他正當事由，執行顯有困難者，得以一
    元以上三元以下折算一日，易科罰金。」而比較新舊法規定之結果，以修正後規
    定有利於被告，自應適用修正後之法律規定。爰審酌被告之犯後態度，並另參其
    犯罪動機、目的、手段、品性、素行等一切情狀，量處如主文所示之刑，同時併
    諭知易科罰金之折算標準，以資懲儆。至扣案之右揭富元遊藝場內電動機具共一
    百三十九台（含電玩小型台一百三十三台、賓果八人座一台、飛船五人座一台、
    搖錢樹六人座一台、霹靂馬八人座一台、自行車八人座一台、柏青哥二人座一台
    ；另含電玩ＩＣ板一百七十九片）、代幣五千枚、點幣機一台、現金四萬五千三
    百五十元、代幣寄存卡二百十張、投退幣紀錄卡五張，乃係屬於當場賭博之器具
    與在賭檯或兌換籌碼處之財物，爰依刑法第二百六十六條第二項規定，不問屬於
    被告與否，均併宣告沒收之；而另扣案之乙○○所持有之代幣寄存卡二十九張、
    現金一萬八千元、代幣收購單一張、代幣寄分卡十五張，乃係屬於被告與乙○○
    共同供犯罪所用或預備之物，依據共犯共同關係，爰併依刑法第三十八條第一項
  第二款之規定，亦同時宣告沒收之。至於本件另查扣之監視器螢幕十四具、監視
    器鏡十二具、畫面分割器一台、錄影機二台、錄影帶十四捲，尚得於一般商業使
    用，而乙○○所持有之新竹國際商銀存褶一本、行動電話一支、電話名冊二張，
    亦未能證明與本案有何直接的關聯，應認係屬個人物品，且非屬違禁物，本院認
    應無併宣告沒收之必要，附此敘明。
三、據上論斷，應依刑事訴訟法第二百九十九條第一項前段，刑法第二條第一項前段
    、第二十八條、第二百六十七條、修正後刑法第四十一條第一項前段、第二百六
    十六條第二項、第三十八條第一項第二款，罰金罰鍰提高標準條例第一條前段、
    第二條，判決如主文。
本案經檢察官張春暉到庭執行職務。
中      華      民      國      九十    年      三      月      十二    日
                                    臺灣桃園地方法院刑事第一庭
                                        法  官  呂  仲  玉
右正本證明與原本無異。
如不服本判決，應於判決送達後十日內向本院提出上訴狀( 應附繕本 )，上訴於
臺灣高等法院。
                                        書記官  劉  晨  輝
中       華      民      國      九十    年     三      月      十四    日
論罪法條：
刑法第二百六十七條
以賭博為常業者，處二年以下有期徒刑，得併科一千元以下罰金。
刑法第二百六十六條
在公共場所或公眾得出入之場所賭博財物者，處一千元以下罰金，但以供人暫時娛樂
之物為賭博者，不在此限。
當場賭博之器具與在賭檯或兌換籌碼處之財物，不問屬於犯人與否，沒收之。


司法院資訊處製作；財團法人民間司法改革基金會備份。
